

INFORMATIONS

32 ans

Permis B

06.11.34.35.65

caffin.maxime@gmail.com 77340 Pontault-Combault

WEB

L<u>inkedIr</u>

<u>GitHub</u>

COMPÉTENCES

HTLM 5

CSS 3

PHP 8.3

JAVASCRIPT VANILLA

MYSQL

GITHUB

SYMFONY 7

LANGUE

Anglais: Technique

QUALITÉS

Curieux

Organisé

Rigoureux

Sens du relationnel

Positif

INTERÊTS

Escalade

Jeux de plateau

Peintures de miniature

CAFFIN Maxime

DÉVELOPPEUR WEB

Après huit ans d'expérience dans la maintenance industrielle, j'ai entrepris une formation pour devenir développeur web. Le domaine de l'informatique en constante évolution m'a immédiatement séduit grâce à mon intérêt pour l'apprentissage continu. Aujourd'hui, je suis prêt à relever de nouveaux défis en tant que développeur web junior. Mon objectif est de perfectionner mes compétences et de mettre ma motivation ainsi que mon expertise au service de votre entreprise.

EXPÉRIENCES

Développeur Web

MAI 2024 - JUIN 2024

Ecole O'clock - Projet de fin de formation

- -> Travail en équipe de 4 en méthodologie agile
- -> Environnement : VS Code 2024, système d'exploitation linux, serveur http Apache 2
- -> Gestion de projet numérique : rédaction d'un cahier de charges, MVC, arborescence, wireframes et user stories, versioning avec Git/GitHub
- -> Conception de la base de données : MCD et dictionnaire de données
- -> Développement Backend : PHP Framework Symfony (Orienté objet, MVC, fixtures, API Rest, MySQL)

Technicien de maintenance escalier mécanique et ascenseur

JANVIER 2015 - SEPTEMBRE 2023

RATP maintenance services - CDI - Aéroport d'Orly et magasin Printemps Haussmann (Paris)

- -> Travail de nuit et en 3*8
- -> Travail en équipe
- -> Planification et réalisation de maintenances préventives
- -> Identification et réparation des défaillances
- -> Réalisation de garde en autonomie et gestion des urgences
- -> Gestion de la relation client : réception des demandes du client et communication sur le suivi des pannes
- -> Encadrement des sous-traitants lors de travaux

FORMATIONS

Préparation au titre professionnel de niveau V « Développeur web et web mobile »

DECEMBRE 2023 - JUIN 2024

École O'clock - Formation en Téléprésentiel

- -> 3 mois de Socle: HTML5/CSS3/PHP/Javascript
- -> 1 mois de spécialisation en Symfony
- -> 1 mois de projet de fin de formation

Licence techniques avancées de maintenance

2013 - 2014

IUT Sénat Fontainbleau - Lieusaint (77)

Mention assez bien